【裁判字號】    97,勞執,2
【裁判日期】    970512
【裁判案由】    勞資爭議准予強制執行
【裁判全文】
臺灣板橋地方法院民事裁定               97年度勞執字第2號
聲  請  人  甲○○
相  對  人  碩網科技有限公司
法定代理人  乙○○
上列當事人間因勞資爭議處理法事件，聲請人聲請裁定准予強制
執行，本院裁定如下：
    主      文
聲請駁回。
聲請程式費用由聲請人負擔。
    理      由
一、聲請意旨略以：聲請人與相對人間勞資爭議事件，業於民國
    97年1 月24日經臺北縣政府勞資爭議調解委員會進行調解，
    相對人未到場進行調解，故調解未成立，相對人應給付聲請
    人薪資新臺幣6 萬元整在案。按勞資爭議處理法第37條第1
    項規定，調解成立者，當事人之一方不履行，他方得向法院
    聲請裁定強制執行。為此聲請裁定准予強制執行等語，並提
    出臺北縣政府勞資爭議調解委員會協調會議記錄及郵局存證
    信函1 份（均為影本）為證。
二、按勞資爭議調解委員會之調解方案，經爭議當事人雙方同意
    在調解紀錄簽名者，調解為成立；次按勞資爭議經調解成立
    或仲裁者，當事人一方不履行其義務時，他方得向該管法院
    聲請裁定強制執行並免繳裁判費；又非有下列各款情形之一
    者，法院不得為駁回之裁定：一調解或仲裁內容，係使當事
    人為法律上所禁止之行為者。二調解內容或仲裁內容，與爭
    議標的顯屬無關或性質不適於強制執行者。三依其他法律不
    得為強制執行者。四違反本法調解或仲裁之規定者，勞資爭
    議處理法第17條、第37條第1 項前段、第38條分別定有明文
    。故於勞資爭議未經調解成立或仲裁者，當事人自不得向法
    院聲請裁定強制執行，縱有聲請，法院亦應為駁回之裁定，
    臺灣高等法院88年度抗字第1308號裁定意旨可資參照。準此
    ，於勞資爭議未經調解成立或仲裁者，是其性質即不適於強
    制執行，法院自應為駁回之裁定。
三、查聲請人主張之事實，雖據其提出臺北縣政府97年1月24日
    勞資爭議協調會議紀錄及郵局存證信函1 份（均為影本）為
    證，惟聲請人自陳因相對人未到場進行調解，故調解未成立
    乙情，且觀諸聲請人提出之系爭協調會議記錄，其簽署欄確
    無資方代表簽名，依勞資爭議處理法第17條之規定，上開勞
    資爭議調解應未成立，揆諸前揭說明，聲請人自不得向本院
    聲請裁定強制執行，故依上揭說明，其性質即不適於強制執
    行。從而，本件基於如上理由，聲請人之聲請即難准許，應
    予以駁回。
四、依非訟事件法第21條第2 項，民事訴訟法第95條、第78條，
    裁定如主文。
中    華    民    國    97    年    5     月    12    日
                          勞工法庭    法  官  陳靜茹
以上正本係照原本作成。
如對本裁定抗告須於裁定送達後10日內向本院提出抗告狀。
中    華    民    國    97    年    5     月    12    日
                                      書記官  林育瑄


司法院資訊處製作；財團法人民間司法改革基金會備份。
